臺灣嘉義地方法院刑事裁定
111年度撤緩字第103號
聲  請  人  臺灣嘉義地方檢察署檢察官
受  刑  人  劉淞平


上列聲請人因受刑人詐欺案件（臺灣士林地方法院１１０年度審金
訴字第４３５號），聲請撤銷緩刑之宣告（臺灣嘉義地方檢察署１１１
年度執聲字第６９０號），本院裁定如下：
    主  文
聲請駁回。
    理  由
一、聲請意旨略以：受刑人劉淞平因詐欺案件，經臺灣士林地方
    法院於民國１１０年１０月１２日以１１０年度審金訴字第４３５號判決
    判處有期徒刑６月，緩刑２年，於１１０年１１月９日確定。惟該受
    刑人（一）於緩刑前之１１０年４月１５日，故意犯詐欺案件，經
    臺灣臺南地方法院於１１１年７月１９日以１１１年度金訴字第２４８號
    判決判處有期徒刑６月，於１１１年８月１９日確定；（二）於緩
    刑前之１１０年４月２９日，故意犯詐欺案件，經臺灣高等法院臺
    中分院於１１１年８月３１日以１１１年度金上訴字第９４８號判決判處
    有期徒刑６月、６月，於１１１年１０月３日確定，依刑法第７５條之
    １第１項第１款之規定，得撤銷其緩刑之宣告，爰依刑事訴訟
    法第４７６條規定聲請裁定之。
二、按「受緩刑之宣告而有下列情形之一，足認原宣告之緩刑難
    收其預期效果，而有執行刑罰之必要者，得撤銷其宣告：一
    、緩刑前因故意犯他罪，而在緩刑期內受６月以下有期徒刑
    、拘役或罰金之宣告確定者。」，刑法第７５條之１第１項第１
    款固定有明文，惟本條規定係採裁量撤銷主義，賦予法院撤
    銷與否之權限，特於第１項規定得撤銷緩刑之實質要件為「
    足認原宣告之緩刑難收其預期效果，而有執行刑罰之必要」
    ，供作審認之標準。亦即於「得」撤銷緩刑之情形，法官應
    依職權本於合目的性之裁量，妥適審酌被告所犯前後數罪間
    ，關於法益侵害之性質、再犯之原因、違反法規範之情節是
    否重大、被告主觀犯意所顯現之惡性及其反社會性等情，是
    否已使前案原為促使惡性輕微之被告或偶發犯、初犯改過自
    新而宣告之緩刑，已難收其預期之效果，而確有執行刑罰之
    必要，此與刑法第７５條第１項所定２款要件有一具備，即毋庸
    再行審酌其他情狀，應逕予撤銷緩刑之情形不同，先予敘明
    。
三、經查：
（一）受刑人前於１１０年５月２日所犯３人以上共同詐欺取財罪，經
      臺灣士林地方法院於１１０年１０月１２日以１１０年度審金訴字第
      ４３５號判決判處有期徒刑６月，緩刑２年，於１１０年１１月９日
      確定（下稱前案）；又於緩刑前之１１０年４月１５日，故意犯
      ３人以上共同詐欺取財罪，經臺灣臺南地方法院於１１１年７
      月１９日以１１１年度金訴字第２４８號判決判處有期徒刑６月，
      於１１１年８月１９日確定（下稱後案Ａ），及於緩刑前之１１０年
      ４月２９日，故意犯３人以上共同詐欺取財罪，經臺灣高等法
      院臺中分院於１１１年８月３１日以１１１年度金上訴字第９４８號判
      決判處有期徒刑６月、６月，於１１１年１０月３日確定（下稱後
      案Ｂ）等情，有上開案件判決書及臺灣高等法院被告前案
      紀錄表各１份附卷可稽，足見受刑人確有刑法第７５條之１第
      １項第１款所定「緩刑前因故意犯他罪，而在緩刑期內受６
      月以下有期徒刑之宣告確定」之情，應堪認定。
（二）受刑人雖於前案緩刑期前因故意犯他罪，而在緩刑期內受
      ６月以下有期徒刑之宣告確定，然刑法緩刑制度係為促進
      惡性輕微之被告或偶發犯、初犯利於改過自新而設，刑法
      第７５條之１復課予法院裁量之義務，已如前述，則被告雖
      合於上開要件，然是否據此足認前案緩刑宣告難收其預期
      效果，而有執行刑罰之必要，仍須衡酌相關情況決定之。
      是本院審酌：（１）前案係於１１０年７月１２日經檢察官提起
      公訴，而被告係於１１０年４月１５日、同年４月２９日犯下後案Ａ
      及後案Ｂ，後案Ａ及後案Ｂ之犯罪時間尚早於前案檢察官起
      訴之時間，非係於前案經檢察官訴追之後始更行犯罪，難
      認受刑人於知悉前案遭訴追之結果後仍未見警惕，自不能
      因此遽認其前案緩刑之宣告難收預期效果，而有執行刑罰
      之必要；（２）受刑人前案受緩刑２年之宣告，乃因其已與
      該案之被害人達成和解，有前案判決書１份存卷可考，堪
      認受刑人確有悔意，前案緩刑宣告應有一定儆懲矯正之效
      ；（３）受刑人於後案Ａ及後案Ｂ中除均坦認犯行外，復已
      與該等案件中之被害人達成和解，有後案Ａ及後案Ｂ之判決
      書各１份在卷可憑，受刑人主觀上所顯現之反社會性顯非
      嚴重，自難僅因其所犯後案嗣經法院判處罪刑，即遽認前
      案所宣告之緩刑，確有難以收預期效果，而有執行刑罰必
      要之情形；（４）聲請人除敘明前、後案判決論罪科刑之
      時序外，並未提出其他足以證明受刑人前案之緩刑宣告確
      已難收其預期之效果，而有執行刑罰必要之具體事證供本
      院審酌。綜合上述一切情狀，本院認為對於受刑人執行後
      案Ａ及後案Ｂ之刑即為已足，受刑人前案之緩刑宣告仍得收
      其預期效果，而無遽予執行前案刑罰之必要。準此，聲請
      人依刑法第７５條之１第１項第１款之規定，聲請將受刑人前
      案之緩刑宣告予以撤銷，於法尚有未合，應予駁回。
四、依刑事訴訟法第２２０條，裁定如主文。
中　　華　　民　　國　　111 　年　　11　　月　　24　　日
                  刑事第九庭    法　官　簡仲頤
上列正本證明與原本無異。
如不服本裁定，應於裁定送達後5日內向本院提出抗告狀（應附
繕本）。　　　　　　　　　
中　　華　　民　　國　　111 　年　　11　　月　　24　　日
                                書記官　吳明蓉